# 请教陈版一个非同一控制下企业合并的问题

提问人：klevin224711 时间：2011-04-12 12:52:57
前几天，一个朋友问我一个问题，我也搞糊涂了，不知 4 号准则解释如何用。大致情况如下：发行 3000 万股份非同一控制下合并对方公司，签订购买协议时定价 8 元每股，手续费（非承销费） 3 万元，但实际上股权交割日对价股份收盘为 9 元/股，合并时购买成本是多少？ 确认的长期股权投资多少？ 3 万元是进成本还是进损益？

回答人：chenyiwei
由于所增发的是限售股权，所以一般应当按照约定的发行价格（ 8 元）计量合并成本。 手续费的处理取决于这部分手续费更多地是与证券发行相关，还是与对并购对象进行尽职调查、谈判并购协议相关。前者应当冲减发行溢价；后者应当计入当期损益。这个问题本版面上探讨过比较多，你可以先搜索一下。

回答人：chenyiwei
回复 藤椅 klevin224711 的帖子应当以交割日作为购买日，这一点应无争议。 主要问题是：如何合理确定作为合并对价发行的权益工具于购买日的公允价值？ 由于所发行的是限售股权，本身无活跃市场，因此以对应的无限售条件股权于购买日的收盘价计量是不恰当的。按照金融工具公允价值确定的“三层次”，在有实际交易价格的情况下，还是按实际交易价格作为公允价值较为恰当。

回答人：chenyiwei
回复 报纸 klevin224711 的帖子我见到过以期权定价模型方式计量的。这属于比较专业的金融工具估值问题，建议咨询这一领域内的专家。

回答人：chenyiwei
回复 7 楼 klevin224711 的帖子协议报价是有真实的交易作为支持的，也可以理解为公允价值，并且优先级排列在估值模型算出来的结果之前。